臺灣臺南地方法院交通事件裁定    100年度交聲字第635號
移送機關    交通部公路總局嘉義區監理所臺南監理站
異議人即
受處分人    劉倉豪
上列受處分人因違反道路交通管理處罰條例案件，對於交通部公
路總局嘉義區監理所臺南監理站民國100年8月4日所為之裁決處
分（處分案號：嘉監南字第裁74-1AF957698號），聲明異議，本
院裁定如下：
    主  文
異議駁回。
    理  由
一、原處分意旨略以：異議人即受處分人劉倉豪（下稱異議人）
    ，所有之車牌號碼HM6-751號重機車，於民國（下同）100年
    7月13日上午10時45分許，在台北市○○○路138巷周邊，因
    在設有禁止停車標線之處所停車，經台北市政府交通局人員
    依違反道路交通管理處罰條例第56條第1項第4款之規定，製
    單逕行舉發，嗣經交通部公路總局嘉義區監理所臺南監理站
    （下稱移送機關），以其違規事實明確，乃依道路交通管理
    處罰條例第56條第1項第4款、第85條第1項之規定，裁處異
    議人罰鍰新台幣（下同）600元。
二、本件異議意旨：異議人在同一地點連續被開罰三張罰單，當
    時其不在台北，但在尚未收到第一張違規停車的罰單時，即
    遭連續開罰，然異議人並非惡性重大，得知遭罰後已盡速將
    機車移走，故可否僅開罰一張罰單，為此聲明異議等語。
三、
  (一)按汽車停車時，在設有禁止停車標誌、標線之處所不得停車
    ，道路交通安全規則第112條第1項第4款定有明文。又汽車
    駕駛人停車時，有在設有禁止停車標線、標誌之處所停車者
    ，處600元以上1,200元以下罰鍰，道路交通管理處罰條例第
    56條第1項第4款亦定有明文。
  (二)次按道路交通管理處罰條例第7條之2之逕行舉發案件，逕行
    舉發汽車有第56條第1項規定之情形，而駕駛人、汽車所有
    人、汽車買賣業、汽車修理業不在場或未能將汽車移置每逾
    2 小時者，得連續舉發，道路交通管理處罰條例第85條之1
    第2項第2款亦定有明文。
  (三)再按道路交通管理處罰條例係為加強道路交通管理，維護交
    通秩序，確保交通安全而制定。依中華民國86年1月22日增
    訂公布第85條之1規定，係對於汽車駕駛人違反同條例第56
    條第1項各款而為違規停車之行為，得為連續認定及通知其
    違規事件之規定，乃立法者對於違規事實一直存在之行為，
    考量該違規事實之存在對公益或公共秩序確有影響，除使主
    管機關得以強制執行之方法及時除去該違規事實外，並得藉
    舉發其違規事實之次數，作為認定其違規行為之次數，從而
    對此多次違規行為得予以多次處罰，並不生一行為二罰之問
    題，故與法治國家一行為不二罰之原則，並無牴觸。又道路
    交通管理處罰條例第85條之1得為連續舉發之規定，就連續
    舉發時應依何種標準為之，並無原則性規定。雖主管機關依
    道路交通管理處罰條例第92條之授權，於90年5月30日修正
    發布「違反道路交通管理事件統一裁罰標準及處理細則」，
    其第12條第4項規定，以「每逾2小時」為連續舉發之標準，
    衡諸人民可能因而受處罰之次數及可能因此負擔累計罰鍰之
    金額，相對於維護交通秩序、確保交通安全之重大公益而言
    ，尚未逾越必要之程度，此亦經大法官會議釋字第604號解
    釋闡明在案。
四、經查：
  (一)異議人駕駛車牌號碼HM6-751號重機車，於100年7月13日10
    時45分許，在台北市○○○路138巷周邊，因在設有禁止停
    車標線之處所停車，由臺北市政府交通局逕行製單舉發等情
    ，有臺北市政府交通局100年7月18日北市交停字第1AF95769
    8號舉發違反道路交通管理事件通知單1份及違規採證照片1
    幀在卷可稽，且異議人對上開違規之事實並不爭執，是異議
    人在設有禁止停車標誌之處所停車之違規行為，應足認定。
  (二)異議人固不否認有「在設有禁止停車標線之處所停車」之違
    規事實，惟辯稱其尚未收到舉發機關第1次逕行舉發之罰單
    時，即連續舉發，本件舉發難令人信服云云，惟：異議人於
    100年7月11日上午9時32分、100年7月5日上午9時32分遭舉
    發有違規停車之地點係在臺北市○○路○段，有臺南監理站
    100年8月4日嘉監南字第裁74-1AF954482號、臺南監理站100
    年8月4日嘉監南字第裁74-1AF946640號裁決書各1份附卷可
    參，與本件於100年7月13日上午10時45分違規停車地點係臺
    北是長安西路，係屬不同地點之違規停車，因此，並非遭連
    續舉發；又承上開大法官釋字第604號說明，道路交通管理
    處罰條例第85條之1規定得為連續舉發，且以「每逾2小時」
    為連續舉發之標準，衡諸人民可能因而受處罰之次數及可能
    因此負擔累計罰鍰之金額，相對於維護交通秩序、確保交通
    安全之重大公益而言，尚未逾越必要之程度。是以，該規定
    並無違憲，舉發機關以異議人「在設有禁止停車標線之處所
    停車」且「未能將汽車移置逾2小時」為由，連續製單逕行
    舉發，並無不當。是依前揭法條規定，交通執勤員警於發現
    上開違規情事，只要有「駕駛人不在場」或「未能將車輛移
    置」情形之一者，每逾2個小時，即可連續告發，是員警上
    開連續告發之處罰，並無違誤。綜上所述，異議人既有前揭
    違規情事，原處分機關援引道路交通管理處罰條例第56條第
    1項第4款之規定，裁處罰鍰600元，並無不當。
五、綜上所述，異議人於上開時、地因有在設有禁止停車標線之
    處所停車之違規行為，移送機關據此依道路交通管理處罰條
    例第56條第1項第4款之規定，裁處異議人罰鍰600元，並無
    違誤；從而，異議人之異議為無理由，應予駁回。
六、據上論斷，應依道路交通管理處罰條例第87條第2項、道路
    交通事件處理辦法第18條，裁定如主文。
中    華    民    國   100    年    8     月    31    日
                     交通法庭   法  官   陳淑勤
以上正本證明與原本無異。
如不服本裁定，應於送達後5日內，向本院提出抗告狀。
                                書記官   謝竣閎
中    華    民    國   100    年    8     月    31    日